【裁判字號】    89,易,4751
【裁判日期】    891128
【裁判案由】    傷害
【裁判全文】
臺灣高雄地方法院刑事判決                        八十九年度易字第四七五一號
    公  訴  人  臺灣高雄地方法院檢察署檢察官
    被      告  乙○○
右列被告因傷害案件，經檢察官提起公訴（八十九年度偵字第一八三四一號），本院
判決如左：
    主  文
乙○○傷害人之身體，處罰金壹仟元，如易服勞役，以參佰元折算壹日。
    事  實
一、乙○○於民國八十九年六月二十五日晚上八時三十分許，在其所經營之高雄縣鳳
    山市○○路一八二號禎美海產店內，因前來向其妻索討欠款之陳甲○○（即甲○
    ○）見其妻不在，無法索債而大聲喧鬧，乃要求陳甲○○離去遭拒，遂心生不滿
    ，竟基於傷害之犯意，出手將陳甲○○推出店外，致陳甲○○跌倒，受有左膝瘀
    青二×二公分、左足擦傷二×○‧三公分之傷害。
二、案經陳甲○○訴由高雄縣警察局鳳山分局移送臺灣高雄地方法院檢察署檢察官偵
    查起訴。
    理  由
一、訊之被告乙○○固坦承有於右揭時地，因告訴人陳甲○○欲向伊妻索債，而與之
  發生爭執等事實，惟矢口否認有何傷害犯行，辯稱：因告訴人在伊店內大吵大鬧
    ，伊只是要求告訴人離開店內，並沒有與之拉扯云云。然查：右揭事實，迭據告
    訴人陳甲○○於警訊及偵查中指訴綦詳（見警卷第三頁正、反面、偵查卷第九頁
    ）。參以被告於警訊及偵審中分別供承：「因吳女到我店內找我妻子要錢，因我
    正在店內做生意，吳女在店內大聲喊叫，鬧我店內無法做生意，故我要請吳女至
    店外講，而致於吳女如格受傷我不知道，我並沒有跟他拉扯」、「我並沒有拖他
    或跟他拉扯，致於吳女如何受傷我不知道」（見警卷第二頁反面）、「她因要來
    向我太太要會錢，我因要做生意趕他出去，並沒有傷害她」（見偵查卷第六頁）
    、「告訴人甲○○是到我店裡跟我太太討錢，因當時有客人在吃東西，一直在鬧
    我的店，我所經營的是禎美海產店，所以我才請告訴人出去外面，他不出去，但
    我沒有拉他出去」（見本院八十九年十一月十七日審判筆錄）等語以觀，顯見被
    告確有驅趕告訴人出去之意，而告訴人亦有不願意離開之事實，被告自不可能任
    由告訴人在其店內吵鬧，足徵告訴人指訴遭受被告出手拉扯推出店外，非屬虛妄
    。而告訴人因此受有如事實欄所載之傷害，亦有告訴人所提出之大東醫院八十九
    年六月二十六日出具之診斷證明書一件附卷可稽，且依該診斷證明書所載，告訴
    人所受傷害，係在於左膝、左足，應非告訴人己力所致，核與告訴人指訴係遭被
    告拉扯出上開海產店外時跌倒所致之情節相符，益徵告訴人指訴右揭情節，堪可
    採信，末查被告既係身強體健之男子，其用手拉扯告訴人，自應可預見告訴人將
    因此受有傷害，是其前開所辯，顯係卸責之詞，不足採信。本件事證明確，被告
    犯行洵堪認定。
二、核被告所為，係犯刑法第二百七十七條第一項之傷害罪。審酌被告未循理性解決
    與其妻之債權人即告訴人陳甲○○間之爭執，反予以拉扯，致告訴人跌倒受傷，
    行為雖有不當，惟念告訴人所受傷害非重，且被告係因一時衝動拉扯，始罹本案
    犯行，而被告犯後，坦承部分犯行，態度尚佳，又近年內並無犯罪前科紀錄，有
    臺灣高雄地方法院檢察署刑案資料查註紀錄表一件附卷可稽，素行尚可等一切情
    狀，量處如主文所示之刑，並諭知易服勞役之折算標準。
據上論斷，應依刑事訴訟法第二百九十九條第一項前段，刑法第二百七十七條第一項
、第四十二條第二項，罰金罰鍰提高標準條例第一條前段、第二條，判決如主文。
中    華    民    國      八十九      年     十一     月     二十八     日
                                  臺灣高雄地方法院刑事庭
                                      法  官  李麗珠
右正本證明與原本無異。
如不服本判決，應於判決送達後十日內，向本院提出上訴狀。
                                      書記官  簡鴻雅
中    華    民    國      八十九      年     十一     月     二十八     日
附錄本案判決論罪科刑法條：
刑法第二百七十七條第一項：
傷害人之身體或健康者，處三年以下有期徒刑，拘役或一千元以下罰金。


司法院資訊處製作；財團法人民間司法改革基金會備份。
